【裁判字號】    95,易,360
【裁判日期】    950424
【裁判案由】    竊盜
【裁判全文】
臺灣臺南地方法院刑事判決               95年度易字第360號
公  訴  人  臺灣臺南地方法院檢察署檢察官
被      告  甲○○
上列被告因竊盜案件，經檢察官提起公訴（95年度偵字第2685號
），被告於準備程序就犯罪事實為有罪之陳述，經本院合議庭裁
定，進行簡式審判程序，判決如下：
    主  文
甲○○連續毀越安全設備，於夜間侵入住宅竊盜，累犯，處有期
徒刑壹年捌月。
    事  實
一、甲○○於民國（下同）九十一年間因毒品案件，經本院以九
    十一年度訴字第三六０號判決判處應執行有期徒刑一年六月
    確定，又因另犯毒品案件，再經本院以九十二年度營簡字第
    五五六號判決判處有期徒刑六月確定，且因接續執行，其刑
    期自九十二年七月十三日至九十四年七月十二日期滿。嗣於
    九十三年    年九月十日因縮短刑期假釋出獄，併付保護管
    束，甫於九十四年六月二十二日因保護管束期滿而執行完畢
    。詎甲○○仍不知警惕，竟基於意圖為自己不法所有之概括
    犯意，先後於附表編號一至六所示之白日或夜間等時間，以
    徒手開啟或破壞被害人住所大門或窗戶之方式，侵入附表所
    示之被害人住所內，連續竊取丙○○、辛○○、丁○○、戊○○、庚○○、蔡麗琴等人所有如附表編號一至六所示之財
    物得逞。嗣甲○○將竊得之金飾攜至台南縣西港鄉「金玉珍
    銀樓」變賣新台幣二萬一千元，且將變賣之現金及竊得之贓
    款花用殆盡，而被害人之皮包則丟棄於台南縣西港鄉「西港
    大橋」下，另甲○○於九十五年一月二日將竊得之「佳農加
    油站」加油券二十六張，交予不知情之黃永芳（黃永芳涉犯
    收受贓物部分，另為不起訴處分）。
二、詎甲○○食髓知味，復承前犯意，又於九十五年一月三日凌
    晨零時三十分許，前往己○○位於台南縣西港鄉○○村○○
    街十七之八號之住所，且徒手將該處鋁製玻璃門扳開後，侵
    入屋內欲竊取有價值之財物，適己○○返回上開住所而發現
    甲○○在屋內，遂大喊：「捉小偷」等語，甲○○見狀隨即
    逃離現場而未得逞（編號七）。嗣被害人因不甘受害，分向
    警局報案後，經警透過台南縣佳里鎮○○路「佳農加油站」
    監視錄影器，發現黃永芳之姪子黃子健於九十五年一月四日
    下午五時七分許，持庚○○遭竊之「佳農加油站」加油券，
    前往該加油站加油（黃子健涉犯收受贓物部分，另為不起訴
    處分），遂通知黃子健到警局說明，並在黃永芳位於台南縣
    佳里鎮蚶寮里四號之住所內搜獲上開加油券二十四張（另二
    張加油券業經黃子健使用），而循線查獲上情。
二、案經丙○○、辛○○、庚○○、蔡麗琴等人訴由台南縣警察
    局佳里分局報告台灣台南地方法院檢察署檢察官偵查起訴。
    理  由
一、前開犯罪事實，訊據被告甲○○於警詢、偵查及本院審理時
    坦承不諱，核與告訴人丙○○、辛○○、庚○○、蔡麗琴及
    被害人丁○○、戊○○、庚○○指述之情節大致相符（見警
    卷第２０至２２、２５、２７、２９、３２頁），並有證人
    即「金玉珍銀樓」負責人鄭博仁及「佳農加油站」員工林輝
    宜分別於警詢中證述明確（見警卷第３５、３８頁），此外
    ，復有台南縣警察局佳里分局搜索扣押筆錄影本、扣押物品
    目錄表、扣押物品收據各二份、贓物認領保管單及金飾買入
    登記簿各一紙、「佳農加油站」監視錄影機於九十五年一月
    四日下午五時七分許及同年月六日上午七時十九分許錄影，
    並加以翻拍之照片二張、被告行竊之現場照片十張附卷可參
    。被告自白之內容與上開事證相符，堪以採信。是本件事證
    明確，被告犯行堪予認定。
二、按加重竊盜罪中住宅之門扇，僅指門，而不包括窗，「窗戶
    」係屬防盜之其他安全設備，又毀越安全設備，指毀損或踰
    越安全設備，夜間侵入住宅之侵入，則指未經允許而擅入。
    核被告甲○○所為，係犯刑法第三百二十一條條第一項第二
    款、第一款之毀壞、踰越安全設備，於夜間侵入住宅之加重
    竊盜罪（附表編號一、二、三、五）、同條第一項第一款、
    第二項加重竊盜未遂罪（編號七）、同法第三百零六條第一
    項侵入住宅罪、同法第三百二十條第一項普通竊盜罪（附表
    編號四、六）。又被告所犯附表編號四、六之侵入住宅及普
    通竊盜二罪間，有方法結果之牽連關係，應從一重之普通竊
    盜罪處斷。另其先後所為上開加重竊盜、普通竊盜及加重竊
    盜未遂等犯行，時間緊接，所犯罪名相同，顯係出於概括之
    犯意為之，應依連續犯規定，論以附表編號一之毀越安全設
    備，於夜間侵入住宅之加重竊盜罪，並依加重其刑。末以被
    告有前開前科，受有期徒刑之執行完畢，此有法務部全國檢
    察官線上查詢刑案人犯在監在所最新資料表、刑案資料查註
    紀錄表各一份在卷可按，其於前開有期徒刑執行完畢後，五
    年內再犯本件有期徒刑以上之本罪，為累犯，應加重其刑，
    並依法遞加重之。
三、爰審酌被告之品行、犯罪動機、目的、手段、所生之危害及
    犯罪後坦承之態度等一切情狀，量處如主文所示之刑。
據上論結，應依刑事訴訟法第二百七十三條之一第一項、第二百
九十九條第一項前段，刑法第五十六條、第三百二十一條第一項
第一款、第二款、第四十七條，判決如主文。
本案經檢察官乙○○到庭執行職務。
中    華    民    國    95    年    4     月    24    日
                    刑事第四庭法  官  宋  明  中
以上正本證明與原本無異。
如不服本判決，應於收受送達後10日內向本院提出上訴書狀（應
附繕本）。
                              書記官  楊  宗  哲
中    華    民    國    95    年    4     月    25    日
附錄本案論罪科刑法條：
中華民國刑法第321條
  犯竊盜罪而有左列情形之一者，處六月以上、五年以下有期徒
  刑：
  一  於夜間侵入住宅或有人居住之建築物、船艦或隱匿其內而
      犯之者。
  二  毀越門扇、牆垣或其他安全設備而犯之者。
  三  攜帶兇器而犯之者。
  四  結夥三人以上而犯之者。
  五  乘火災、水災或其他災害之際而犯之者。
  六  在車站或埠頭而犯之者。
  前項之未遂犯罰之。


司法院資訊處製作；財團法人民間司法改革基金會備份。
